<?xml version='1.0' encoding='utf-8'?>
<verb default="achoimrigh" disambig="">
  <verbalNoun default="achoimriú" />
  <verbalAdjective default="achoimrithe" />
  <tenseForm default="achoimrigh" tense="Past" dependency="Indep" person="Base" />
  <tenseForm default="achoimríomar" tense="Past" dependency="Indep" person="Pl1" />
  <tenseForm default="achoimríodar" tense="Past" dependency="Indep" person="Pl3" />
  <tenseForm default="achoimríodh" tense="Past" dependency="Indep" person="Auto" />
  <tenseForm default="achoimrigh" tense="Past" dependency="Dep" person="Base" />
  <tenseForm default="achoimríomar" tense="Past" dependency="Dep" person="Pl1" />
  <tenseForm default="achoimríodar" tense="Past" dependency="Dep" person="Pl3" />
  <tenseForm default="achoimríodh" tense="Past" dependency="Dep" person="Auto" />
  <tenseForm default="achoimríodh" tense="PastCont" dependency="Indep" person="Base" />
  <tenseForm default="achoimrínn" tense="PastCont" dependency="Indep" person="Sg1" />
  <tenseForm default="achoimríteá" tense="PastCont" dependency="Indep" person="Sg2" />
  <tenseForm default="achoimrímis" tense="PastCont" dependency="Indep" person="Pl1" />
  <tenseForm default="achoimrídís" tense="PastCont" dependency="Indep" person="Pl3" />
  <tenseForm default="achoimrítí" tense="PastCont" dependency="Indep" person="Auto" />
  <tenseForm default="achoimríodh" tense="PastCont" dependency="Dep" person="Base" />
  <tenseForm default="achoimrínn" tense="PastCont" dependency="Dep" person="Sg1" />
  <tenseForm default="achoimríteá" tense="PastCont" dependency="Dep" person="Sg2" />
  <tenseForm default="achoimrímis" tense="PastCont" dependency="Dep" person="Pl1" />
  <tenseForm default="achoimrídís" tense="PastCont" dependency="Dep" person="Pl3" />
  <tenseForm default="achoimrítí" tense="PastCont" dependency="Dep" person="Auto" />
  <tenseForm default="achoimríonn" tense="PresCont" dependency="Indep" person="Base" />
  <tenseForm default="achoimrím" tense="PresCont" dependency="Indep" person="Sg1" />
  <tenseForm default="achoimrímid" tense="PresCont" dependency="Indep" person="Pl1" />
  <tenseForm default="achoimrítear" tense="PresCont" dependency="Indep" person="Auto" />
  <tenseForm default="achoimríonn" tense="PresCont" dependency="Dep" person="Base" />
  <tenseForm default="achoimrím" tense="PresCont" dependency="Dep" person="Sg1" />
  <tenseForm default="achoimrímid" tense="PresCont" dependency="Dep" person="Pl1" />
  <tenseForm default="achoimrítear" tense="PresCont" dependency="Dep" person="Auto" />
  <tenseForm default="achoimreoidh" tense="Fut" dependency="Indep" person="Base" />
  <tenseForm default="achoimreoimid" tense="Fut" dependency="Indep" person="Pl1" />
  <tenseForm default="achoimreofar" tense="Fut" dependency="Indep" person="Auto" />
  <tenseForm default="achoimreoidh" tense="Fut" dependency="Dep" person="Base" />
  <tenseForm default="achoimreoimid" tense="Fut" dependency="Dep" person="Pl1" />
  <tenseForm default="achoimreofar" tense="Fut" dependency="Dep" person="Auto" />
  <tenseForm default="achoimreodh" tense="Cond" dependency="Indep" person="Base" />
  <tenseForm default="achoimreoinn" tense="Cond" dependency="Indep" person="Sg1" />
  <tenseForm default="achoimreofá" tense="Cond" dependency="Indep" person="Sg2" />
  <tenseForm default="achoimreoimis" tense="Cond" dependency="Indep" person="Pl1" />
  <tenseForm default="achoimreoidís" tense="Cond" dependency="Indep" person="Pl3" />
  <tenseForm default="achoimreofaí" tense="Cond" dependency="Indep" person="Auto" />
  <tenseForm default="achoimreodh" tense="Cond" dependency="Dep" person="Base" />
  <tenseForm default="achoimreoinn" tense="Cond" dependency="Dep" person="Sg1" />
  <tenseForm default="achoimreofá" tense="Cond" dependency="Dep" person="Sg2" />
  <tenseForm default="achoimreoimis" tense="Cond" dependency="Dep" person="Pl1" />
  <tenseForm default="achoimreoidís" tense="Cond" dependency="Dep" person="Pl3" />
  <tenseForm default="achoimreofaí" tense="Cond" dependency="Dep" person="Auto" />
  <moodForm default="achoimríodh" mood="Imper" person="Base" />
  <moodForm default="achoimrím" mood="Imper" person="Sg1" />
  <moodForm default="achoimrigh" mood="Imper" person="Sg2" />
  <moodForm default="achoimrímis" mood="Imper" person="Pl1" />
  <moodForm default="achoimrígí" mood="Imper" person="Pl2" />
  <moodForm default="achoimrídís" mood="Imper" person="Pl3" />
  <moodForm default="achoimrítear" mood="Imper" person="Auto" />
  <moodForm default="achoimrí" mood="Subj" person="Base" />
  <moodForm default="achoimrímid" mood="Subj" person="Pl1" />
  <moodForm default="achoimrítear" mood="Subj" person="Auto" />
</verb>
